臺灣桃園地方法院刑事判決
110年度審易字第1363號
公  訴  人  臺灣桃園地方檢察署檢察官
被      告  黃彥維



上列被告因違反性騷擾防治法案件，經檢察官提起公訴（110年
度偵字第23606號），被告於本院準備程序中，就被訴事實為有
罪之陳述，經本院告知簡式審判程序意旨，並聽取當事人之意見
後，裁定改依簡式審判程序審理，判決如下：
    主  文
乙○○犯性騷擾防治法第二十五條第一項之罪，處有期徒刑參月，
如易科罰金，以新臺幣壹仟元折算壹日。
    事實及理由
一、本件犯罪事實及證據，除於證據部分補充「告訴人AE000-H1
    10093（真實姓名詳卷，下稱A 女）於本院準備程序及審理
    中之陳述」、「被告乙○○於本院準備程序及審理中之自白」
    外，其餘均引用如附件檢察官起訴書之記載。
二、論罪科刑：
  ㈠按所稱性騷擾，係指性侵害犯罪以外，對他人實施違反其意
    願而與性或性別有關，且以他法而有損害他人人格尊嚴，或
    造成使人心生畏怖、感受敵意或冒犯之情境之行為，性騷擾
    防治法第2條第2款定有明文。又性騷擾防治法第25條第1項
    所規定之罪，指行為人對於被害人之身體為偷襲式、短暫性
    、有性暗示之不當觸摸行為，含有調戲意味，而使人有不舒
    服之感覺（最高法院96年度台上字第6736號判決意旨參照）
    。而女性胸部、臀部乃女性極為私密之身體部位，尚非他人
    所得任意碰觸，如未經本人同意而由他人刻意觸摸，即足以
    引起本人嫌惡且有遭受強烈冒犯之感，自應認屬性騷擾無疑
    。查被告乙○○乘告訴人A女未予防備而不及抗拒之際，摟抱
    告訴人並隔衣撫摸告訴人胸部、臀部，乃具有性暗示之不當
    觸摸，自屬性騷擾行為。是核被告所為，係犯性騷擾防治法
    第25條第1項之性騷擾罪。又被告摟抱A女並撫摸A女之胸部
    及臀部之行為，係於密切接近之時間與地點實施，各行為之
    獨立性極為薄弱，依一般社會健全觀念，在時間差距上，難
    以強行分開，於刑法評價上，以視為數個舉動之接續施行，
    合為包括之一行為予以評價，較為合理，是應認係包括之一
    罪，而屬接續犯。
  ㈡爰審酌被告與告訴人本為友人關係，竟不克己守禮，為逞一
    己私慾，而為本案性騷擾行為，未尊重他人之身體自主權益
    ，並使告訴人身心受創且蒙受心理陰影、迄今難以復原，其
    所為甚不足取，應予懲處，惟念其犯後坦承犯行，態度尚可
    ，兼衡其已有心彌損，但告訴人於本院準備程序及審理程序
    到庭陳稱:與被告已認識多年，此事影響告訴人與被告間之
    信任，告訴人與被告之妻10多年之閨密情誼亦因此受影響，
    告訴人目前內心猶未平復而難以接受乙情，並考量被告本案
    犯罪之動機、目的、手段、情節及告訴人對於刑度之意見（
    詳本院卷第32頁、第38頁），暨其自陳其大學畢業，現在在
    市場擺攤，年薪新臺幣35至45萬之間，需要扶養2個小孩（
    分別為2歲、7歲）等一切情狀，量處如主文所示之刑，並諭
    知易科罰金之折算標準，以示懲儆。
據上論斷，應依刑事訴訟法第273條之1第1項、第299條第1項前
段、第310條之2、第454條第2項，判決如主文。
本案經檢察官甲○○提起公訴，檢察官林欣怡到庭執行職務。
中    華    民    國   111    年    1     月    14    日
                  刑事審查庭  法  官  林慈雁
以上正本證明與原本無異。
如不服本判決應於收受判決後20日內向本院提出上訴書狀，並應
敘述具體理由。其未敘述上訴理由者，應於上訴期間屆滿後20日
內向本院補提理由書（均須按他造當事人之人數附繕本）「切勿
逕送上級法院」。
                              書記官  吳秉翰
中　　華　　民　　國　　111 　年　　1 　　月　　17　　日
附錄本案論罪科刑法條全文:
性騷擾防治法第25條
意圖性騷擾，乘人不及抗拒而為親吻、擁抱或觸摸其臀部、胸部
或其他身體隱私處之行為者，處 2 年以下有期徒刑、拘役或科
或併科新臺幣 10 萬元以下罰金。
前項之罪，須告訴乃論。 

附件：
臺灣桃園地方檢察署檢察官起訴書
                                    110年度偵字第23606號
　　被　　　告　乙○○　男　36歲（民國00年0月00日生）
　　　　　　　　　　　　住臺北市○○區○○○路000號3樓
　　　　　　　　　　　　居桃園市○○區○○街0巷00號
　　　　　　　　　　　　國民身分證統一編號：Z000000000號
上列被告因違反性騷擾防治法案件，業經偵查終結，認應提起公
訴，茲將犯罪事實及證據並所犯法條分敘如下：
　　　　犯罪事實
一、乙○○夫婦與AE000-H110093（真實姓名詳卷，下稱A女）兩家
    交好，為多年朋友。於民國110年4月23日晚間，乙○○藉口餽
    贈食品，央請A女驅車往赴其位於桃園市楊梅區金溪路與金
    溪路380巷口附近之工作室（門牌不詳）領取。雙方洽談至
    翌（24）日凌晨0時許，A女辭別，乙○○竟淫慾難耐，意圖性
    騷擾，乘A女不及抗拒，先後摟抱A女、隔衣撫摸A女臀部及
    胸部，並向A女稱「想跟妳做愛」等語。嗣經A女虛以委蛇，
    設法脫身後，報警究辦。
二、案經A女訴由桃園市政府警察局楊梅分局報告偵辦。
　　　  證據並所犯法條
一、證據清單暨待證事實
編號 證據名稱 待證事實 ㈠ 被告乙○○之陳述 1.被告以餽贈食品為由，央請告訴人驅車往赴其位於桃園市楊梅區金溪路與金溪路380巷巷口附近之工作室（門牌不詳）領取。雙方洽談至翌（24）日凌晨0時許，告訴人辭別。  2.被告有為上揭犯罪事實欄所示全部客觀行為。 3.被告因想做愛而為犯罪事實欄所示客觀行為。 4.被告未徵得告訴人同意，即為犯罪事實欄所示全部客觀行為。 ㈡ 告訴人A女之指述 上揭犯罪事實之全部。 ㈢ 證人杜明佳之證述 1.被告夫婦與告訴人兩家交好，為多年朋友。 2.被告有為上揭犯罪事實欄所示全部客觀行為。 ㈣ 被告於案發後之110年4月29日向告訴人致歉錄音檔暨錄音譯文、告訴人與杜明佳間之通訊軟體LINE對話記錄 佐證上揭犯罪事實欄所示犯罪事實。 ㈤ 案發現場擷取畫面 佐證上揭犯罪事實欄所示犯罪事實。 
二、核被告所為，係犯性騷擾防治法第25條第1項之性騷擾罪嫌
    。被告上開行為，係於密切接近之時間實施，侵害同一之法
    益，各行為之獨立性極為薄弱，依一般社會通念，足認係基
    於1個意思決定所為反覆性及延續性之行為，為接續犯，請
    以1罪論。
三、依刑事訴訟法第251條第1項提起公訴。
　  此　  致
臺灣桃園地方法院
中　　華　　民　　國　 110　　年　  8　  月　    23　 日
                              檢  察  官  甲 ○ ○
本件證明與原本無異　　　　　　　　　　　　　　　　　　　
中　　華　　民　　國　 110　　年　  9　　月　    10　 日
　　　　　　　　　　　　　　　書  記  官　趙 習 閔　　
所犯法條：
性騷擾防治法第25條第1項
意圖性騷擾，乘人不及抗拒而為親吻、擁抱或觸摸其臀部、胸部
或其他身體隱私處之行為者，處 2 年以下有期徒刑、拘役或科
或併科新臺幣 10 萬元以下罰金。
前項之罪，須告訴乃論。